【裁判字號】    95,台抗,233
【裁判日期】    950413
【裁判案由】    假處分
【裁判全文】
最高法院民事裁定              九十五年度台抗字第二三三號
    再 抗告 人  宏遠興業股份有限公司
    法定代理人  乙○○
    代  理  人  陳水聰律師
上列再抗告人因與甲○○等間聲請假處分事件，對於中華民國九
十五年一月二十六日台灣高等法院台南分院裁定（九十五年度抗
字第五號），提起再抗告，本院裁定如下：
    主  文
再抗告駁回。
再抗告訴訟費用由再抗告人負擔。
    理  由
按對於抗告法院所為抗告有無理由之裁定再為抗告，僅得以其適
用法規顯有錯誤為理由，並應經原法院之許可；此項許可，以原
裁定所涉及之法律見解具有原則上之重要性者為限，此觀民事訴
訟法第四百八十六條第四項、第五項之規定自明。本件再抗告人
對於抗告法院所為抗告有理由之裁定再為抗告，係以：相對人因
對伊終止雙方之勞動契約有爭執，竟恐嚇伊公司主管，並至伊公
司集結抗議，伊為防止發生重大損害及避免急迫之危險，自得聲
請為定暫時狀態之處分，禁止相對人至伊公司執行勞務工作及進
入伊公司。伊就上開事實，已提出相關證據達釋明之程度，縱認
伊之釋明尚有不足，伊亦已陳明願供擔保以代釋明之不足，法院
即應為准許假處分之裁定。原法院認伊未發生重大損害，亦無急
迫危險或其他相類情形，無定暫時狀態處分之必要，裁定駁回伊
之聲請，適用法規顯有錯誤云云，為其論據。按民事訴訟法第五
百三十八條第一項規定：「於爭執之法律關係，為防止發生重大
之損害或避免急迫之危險或有其他相類之情形而有必要時，得聲
請為定暫時狀態之處分。」聲請人就此項處分之原因，即有定暫
時狀態必要之情事，應提出相當之證據以釋明之，苟不能釋明此
種情事之存在，即無就爭執之法律關係定暫時狀態之必要，尚不
能因其陳明願供擔保，即認足補釋明之欠缺，而應為定暫時狀態
之處分。原法院認再抗告人不能釋明其有何特別情事而有定暫時
狀態之必要，爰以裁定廢棄台灣台南地方法院所為准許假處分之
裁定，駁回再抗告人之聲請，核無適用法規顯有錯誤之情形。再
者，本件有否定暫時狀態之必要，係屬事實認定當否之問題，亦
無所涉及之法律見解具有原則上重要性之情事，其再為抗告，不
應許可。
據上論結，本件再抗告為不合法。依民事訴訟法第四百九十五條
之一第二項、第四百八十一條、第四百四十四條第一項、第九十
五條、第七十八條，裁定如主文。
中    華    民    國  九十五  年    四    月   十三   日
                      最高法院民事第七庭
                          審判長法官  劉  延  村
                                法官  劉  福  來
                                法官  黃  秀  得
                                法官  吳  謀  焰
                                法官  李  寶  堂
      本件正本證明與原本無異
                                      書  記  官
中    華    民    國  九十五  年    四    月  二十八  日
                                                 Ｒ


司法院資訊處製作；財團法人民間司法改革基金會備份。
